【裁判字號】    97,易,3027
【裁判日期】    971031
【裁判案由】    妨害自由
【裁判全文】
臺灣板橋地方法院刑事判決              97年度易字第3027號
公  訴  人  臺灣板橋地方法院檢察署檢察官
被      告  甲○○
上列被告因妨害自由案件，經檢察官提起公訴（97年度偵字第16
577 號），被告為有罪之陳述，裁定依簡式審判程序，判決如下
：
    主  文
甲○○以加害生命、身體之事，恐嚇他人致生危害於安全，處拘
役貳拾伍日，如易科罰金，以新臺幣壹仟元折算壹日；又以加害
生命、身體之事，恐嚇他人致生危害於安全，處拘役參拾日，如
易科罰金，以新臺幣壹仟元折算壹日；又以加害生命、身體之事
，恐嚇他人致生危害於安全，處拘役參拾伍日，如易科罰金，以
新臺幣壹仟元折算壹日。應執行拘役捌拾日，如易科罰金，以新
臺幣壹仟元折算壹日。
    事實及裡由
一、犯罪事實：
(一)甲○○因懷疑乙○○破壞其妹妹許惜之婚姻，竟基於恐嚇之
    犯意，以其使用之0000000000及00-00000000 號電話，撥打
    乙○○所使用之0000000000號門號電話，對乙○○分別為以
    下之恐嚇言詞：(1)於97年5 月6 日21時45分許，在乙○○前
    開使用之行動電話語音信箱中留言，向其恫稱：「我是陳錫
    耀之第五個大姐，他妻子的第五個大姐，…要給妳處理，…
    不用我出面，雞巴給我幹的，雞巴給我幹的，盡量給我過來
    ，…我要聽到妳的聲音，…等我姪女…結束，…我會一條一
    條跟妳處理，一條一條處理…」，並接續於97年5 月6 日21
    時48分許，在乙○○前開使用之行動電話語音信箱中留言，
    向其恫稱：「喂，臭雞巴，妳…我妹家庭…，妳叫朋友給我
    亂，我會給妳聽到我的聲音不會看到我的人，妳瞭解嗎？我
    改天我姪女嫁好家庭結束，妳就…好看…。臭雞巴，臭雞巴
    ，…我老五的，…雲林縣有名的，要叫兄弟很簡單，…我口
    湖鄉的，北港的，所以妳盡量來，要兄弟…，三重都是雲林
    縣的人，所以妳盡量…，妳神氣只能神氣到我姪女阿玲嫁完
    ，我會一條一條處理，叫那一個兄弟都不要緊…，妳還神氣
    ，臭雞巴，妳叫大一點陣仗的兄弟來沒關係，三重我也有人
    ，我兄弟的，我家都很老實，…（笑）瞭解了。」。嗣經乙
    ○○報警處理後，甲○○復基於恐嚇之犯意，分別於(2)97年
    5 月10日12時32分許，在乙○○前開使用之行動電話語音信
    箱中留言，向其恫稱：「美姑娘，黃小姐，我今天要去刑事
    組，人家現在找不到妳的人，不用關機，妳馬上過去，我也
    馬上過去，OK？我阿耀的五姐，我妹妹叫阿惜，妳來亂的，
    我看妳去刑事案報案的，妳沒出面，妳若沒現場出面，…會
    給妳找，找到妳為止，妳不用躲，有聽到嗎？」。又於(3)97
    年5 月31日13時45分許，在乙○○前開使用之行動電話語音
    信箱中留言，向其恫稱：「黃小姐，乙○○，（台語）聽電
    話啦，妳為什麼不敢聽？妳公館的店為什麼沒開？我找好幾
    趟，美姑娘，…，店是…開，我甲○○，阿惜她姐啊，要找
    妳，妳去告我，有聽嘸？姑娘，等妳的消息，妳店我再去找
    喔，聽有嘸？」，均使乙○○心生畏懼，致生危害於其安全
    。
(二)案經乙○○告訴臺北縣政府警察局三重分局報告臺灣板橋地
    方法院檢察署檢察官偵查起訴，經改行簡式審判程序審理。
二、證據：
(一)被告甲○○於本院準備程序及審理時之自白。
(二)告訴人乙○○於警詢、偵查中之指述及證述。
(三)電話錄音譯文乙份及錄音帶乙捲。
(四)臺灣板橋地方法院檢察署勘驗筆錄乙份。
三、按刑法第305 條之恐嚇危害安全罪，所稱以加害生命、身體
    、自由、名譽、財產之事，恐嚇他人者，係指以使人生畏怖
    心為目的，而通知將加惡害之旨於被害人而言，最高法院52
    年台上字第751 號判例可資參照；又所謂恐嚇，指凡一切言
    語、舉動足以使人生畏怖心者均屬之，而該言語或舉動是否
    足以使他人生畏怖心，應依社會一般觀念衡量之。查本件被
    告甲○○以「我會一條一條跟妳處理，一條一條處理」、「
    雲林縣有名的，要叫兄弟很簡單，…我口湖鄉的，北港的，
    所以妳盡量來，要兄弟…，三重都是雲林縣的人」、「我會
    一條一條處理，叫那一個兄弟都不要緊」、「妳若沒現場出
    面，…會給妳找，找到妳為止，妳不用躲，有聽到嗎？」、
    「聽電話啦，妳為什麼不敢聽？妳公館的店為什麼沒開？我
    找好幾趟」及「妳店我再去找喔，聽有嘸？」等言語加諸告
    訴人乙○○，係以加害他人生命、身體之事通知他人，衡酌
    社會一般觀念，一般有理解事務能力之人均得明其意涵，並
    將因而心生畏怖恐懼，致生危害於安全。是核被告甲○○所
    為，係犯刑法第305 條第1 項之恐嚇危害安全罪。被告基於
    一恐嚇犯意，接續於97年5 月6 日21時45分許與同日21時48
    分許，在乙○○前開使用之行動電話語音信箱中留言，恫稱
    以加害生命、身體之事之語音留言內容予告訴人，使告訴人
    心生畏懼，致生危害於告訴人安全，被告所為二次恫嚇言行
    ，其行為之時間密切接近，二次電話語音留言行為之獨立性
    甚為薄弱，在時間差距上，難以強行分開，應視為數個舉動
    之接續施行，合為包括之一行為予以評價，屬接續犯。又被
    告所為前開犯罪事實(1)、(2)、(3)之三次恐嚇行為，彼此間分
    別相距4 、21日之久，即三者時間有別，客觀上彼此可分，
    犯意各別，行為互殊，顯非同一事實，應予分論併罰。爰審
    酌被告甲○○昔無前科，此有臺灣高等法院被告前案紀錄表
    乙紙在卷可參，是其素行尚可，其犯罪手段、智識程度，告
    訴人遭受恐嚇所生危害程度，另審酌其本於愛護妹妹之意，
    為求其妹與妹婿婚姻之維繫與和諧，而怒對遭疑為其妹婚姻
    第三者之告訴人乙○○為三次恐嚇之動機暨其犯後坦承犯行
    之態度等一切情狀，分別量處如主文所示之刑，並均諭知如
    易科罰金之折算標準，及定其應執行之刑後，諭知如易科罰
    金之折算標準，以資懲儆。
據上論斷，應依刑事訴訟法第273 條之1 第1 項、第299 條第1
項前段、第310 條之2 、第454 條第1 項，刑法第305 條、第41
條第1 項前段、第51條第6 款，刑法施行法第1 條之1 第1 項、
第2 項前段，判決如主文。
本案經檢察官吳宗光到庭執行職務。
中    華    民    國    97    年    10    月    31    日
                  刑事第十四庭  法  官  鄭燕璘
上列正本證明與原本無異。
如不服本判決，應於判決送達後10日內向本院提出上訴書狀敘明
上訴理由(應附繕本)，上訴於臺灣高等法院。
中    華    民    國    97    年    10    月    31    日
                                書記官  陳筱惠
附錄本案論罪科刑法條全文：
刑法第305 條：
以加害生命、身體、自由、名譽、財產之事，恐嚇他人致生危害
於安全者，處2 年以下有期徒刑、拘役或3 百元以下罰金。


司法院資訊處製作；財團法人民間司法改革基金會備份。
